【裁判字號】    92,易,315
【裁判日期】    920708
【裁判案由】    竊盜等
【裁判全文】
臺灣屏東地方法院刑事判決                          九十二年度易字第三一五號
    公  訴  人  臺灣屏東地方法院檢察署檢察官
    被      告  甲○○
    被      告  乙○○
右被告等因竊盜案件，經檢察官提起公訴（九十二年度偵字第一二一○號），暨移送
併辦（九十二年度偵字第二一○二號），本院判決如左：
    主  文
甲○○連續竊盜，累犯，處有期徒刑壹年。
乙○○收受贓物，處有期徒刑肆月，如易科罰金，以參佰元折算壹日。
    事  實
一、甲○○前因搶奪罪，經本院判處有期徒刑八月確定，於民國八十九年三月十二日
    執行完畢，猶不知悔改，復基於意圖為自己不法之所有之概括犯意，連續於(一)九
    十二年二月十七日凌晨二時許，原本欲與其女友乙○○一同前往屏東縣潮州鎮○○里○○路八十二號丙○○經營之岡山羊肉店，向丙○○表示要以賒帳方式購買
    維士比飲料一瓶，經丙○○拒絕，並表示僅能以支付現金方式購買後，甲○○忽
    見丙○○所有之黑色皮包置於桌上，竟趁丙○○不注意之際，竊取之，得手後，
    將皮包丟置於屏東縣潮州鎮民治溪，皮包內之新臺幣一萬四千元則交予乙○○，
    乙○○明知甲○○交付之款項為竊得而來之贓款，仍予收受，並供二人花用。(二)
    九十二年二月十七日十六時許，未經戊○○同意，無故侵入屏東縣潮州鎮○○里
    ○○路三十四號戊○○住處（侵入住宅未據告訴），竊取戊○○所有之玩具音樂
    盒一個、女童外套一件、冰箱內之伯朗咖啡二瓶，得手後離去。嗣員警據報後，
    於同日十六時四時十五分許，循線在甲○○二人投宿之屏東縣潮州鎮中山五巷三
    之四號「京都旅社」三○一室查獲得前揭音樂盒、女童外套、伯朗咖啡等物，並
    在乙○○身上扣得尚未花盡之贓款四千九百元。(三)九十二年四月十九日十一時許
    ，在屏東縣潮州鎮○○路由李菊霞開設之「故鄉檳榔攤」內打電動玩具時，見李
    菊霞所有之紅色手提袋（內有一千元紙鈔一張、十元硬幣二百三十枚）置於電動
    遊戲機旁之桌下，即乘李菊霞不注意之際，竊得之。嗣於同日十二時二十分許，
    行經屏東縣崁頂鄉○○路時，為警查獲，並扣得紅色手提袋一個，內有一千元紙
    鈔一張、十元硬幣二百三十枚。
二、案經屏東縣警察局潮州分局報告臺灣屏東地方法院檢察署檢察官偵查起訴暨移送
    併辦。
    理  由
一、訊據被告甲○○對於右揭犯罪事實，皆已坦承不諱，被告乙○○則矢口否認有收
    受贓物之犯行，辯稱：甲○○在買完維士比，我們二人就吵架，之後我就去住宿
    ，甲○○去哪裡我不知道，他並沒有拿一萬四千元給我，警方在我身上查扣之四
    千九百元，是我從彰化南下時所攜帶的云云。經查：
  (一)甲○○竊盜部分：業據被害人丙○○、戊○○、李菊霞指訴綦詳，並有目睹甲○○入戊○○屋內行竊之證人丁○○於警局指證歷歷，此外，復有贓物保領結三紙
    、現場照片數幀在卷可稽，被告甲○○自白核與事實相符。
  (二)乙○○收受贓物部分：甲○○竊取丙○○之黑色皮包後，即將皮包內現金一萬四
    千元交予乙○○購買毒品供二人施用等情，業據同案被告甲○○於警局、偵訊及
    本院審理中，供稱明確，且員警查獲時，在被告乙○○身上確實扣得四千九百元
    。至於被告乙○○雖以前詞置辯，惟被告二人既一同前往丙○○開設之岡山羊肉
    店欲以賒帳方式購買維士比，倘被告乙○○當時身上已有數千元，又何需賒帳，
    是被告乙○○所辯已不符常情。再參諸卷附京都旅社旅客登記簿所載，第三○一
    號房於九十一年二月十七日住宿旅客為乙○○及甲○○，倘被告乙○○於同案被
    告甲○○行竊後即與之分道揚鑣，又何需於投宿時一併將甲○○名字登記在內，
    足認被告乙○○所辯與事實相違，顯為飾卸之詞，洵無足採。另同案被告甲○○
    於偵訊及本院審理中，雖供稱：我將錢拿給乙○○時，騙她說錢是我自己的云云
    ，惟如前述，被告二人連購買一瓶維士比，尚且須賒帳，甲○○又何能突有一萬
    四千元交予乙○○，是同案被告甲○○上開供詞，自屬迴護被告乙○○之詞，同
    亦不足採信。
  (三)綜上，本件事證已明，被告二人犯行洵堪認定。
二、核被告甲○○所為，係犯刑法第三百二十條第一項之普通竊盜罪。被告乙○○所
    為，係犯刑法第三百四十九條第一項收受贓物罪。被告甲○○先後多次犯行，時
    間緊接，方法相同，觸犯構成要件相同之罪名，顯係基於概括犯意為之，應依連
    續犯規定，論以一罪，並依法加重其刑。公訴人雖未就被告甲○○於九十二年四
    月十九日犯行提起公訴，然檢察官就犯罪事實一部起訴者，效力及於全部，本案
    未起訴部分與已起訴部分有連續犯關係，已如前述，本院自應就屬裁判上一罪之
    他部一併加以裁判。又被告甲○○前因搶奪罪，經本院判處有期徒刑八月確定，
    於八十九年三月十二日執行完畢，有卷附被告全國前案紀錄表可按，其受有期徒
    刑之執行完畢，五年內，再犯有期徒刑以上刑之罪，為累犯，依法遞加重其刑。
    爰審酌被告二人正值年輕力壯，竟不思上進，反好逸惡勞，惟被告甲○○犯後尚
    能坦認犯行，態度良好，且被告甲○○三次竊得之財物，價值共約萬餘元，被害
    人損失非十分鉅大等情狀，分別量處如主文所示之刑，被告乙○○部分並諭知易
    科罰金之折算標準。
據上論斷，應依刑事訴訟法第二百九十九條第一項前段、刑法第五十六條、第三百二
十條第一項、第三百四十九條第一項、第四十七條、第四十一條第一項前段、罰金罰
鍰提高標準條例第一條前段、第二條，判決如主文。
本案經檢察官郭俊男到庭執行職務
中      華      民      國     九十二     年      七      月     八     日
                                      臺灣屏東地方法院刑事第一庭
                          法  官  包梅真
右正本證明與原本無異。
如不服本判決應於收受本判決送達後十日內向本院提出上訴書狀，其未敘述上訴理由
者，並得於提起上訴後十日內向本院補提理由書狀（均須按他造當事人之人數附繕本
 ）「切勿逕送上級法院」
                                          書記官  滕一珍
中      華      民      國     九十二     年      七      月     九     日
附錄法條：
刑法第三百二十條第一項
意圖為自己或第三人不法之所有，而竊取他人之動產者，為竊盜罪，處五
年以下有期徒刑、拘役或五百元以下罰金。
刑法第三百四十九條第一項
收受贓物者，處三年以下有期徒刑、拘役或五百元以下罰金。


司法院資訊處製作；財團法人民間司法改革基金會備份。
